【裁判字號】    99,抗,116
【裁判日期】    990608
【裁判案由】    本票裁定
【裁判全文】
臺灣高雄地方法院民事裁定               99年度抗字第116號
抗  告  人  乙○○
相  對  人  甲○○
上列當事人間請求本票裁定強制執行事件，抗告人對於民國99年
4 月7 日本院鳳山簡易庭99年度司票字第1178號駁回抗告之裁定
（處分）提起抗告，本院裁定如下：
    主  文
原裁定廢棄。
    理  由
一、抗告意旨略以：伊早已遷離高雄市○鎮區○○路286 之6 號
    7 樓之2 ，是本院99年度司票字第1178號裁定仍以該址為送
    達並不合法，且伊於返回舊址領取該裁定後，數日即提出抗
    告，並未逾期，爰提起抗告請求廢棄原裁定等語。
二、按送達於應受送達人之住居所、事務所或營業所行之；送達
    於住居所、事務所或營業所不獲會晤應受送達人者，得將文
    書付與有辨別事理能力之同居人或受僱人，民事訴訟法第13
    6 條第1 項、第137 條第1 項分別定有明文。是民事訴訟法
    第137 條規定之補充送達應於住居所、事務所或營業所不獲
    會晤本人方得為之。
三、經查：
  (一)本院民國99年3 月15日所為99年度司票字第1178號本票准予
    強制執行裁定，係送達至高雄市○鎮區○○路286 之6 號7
    樓之2 與抗告人，經於99年3 月18日由該址之通運企業大樓
    管理委員會（下稱通運大樓管委會）代為收受，有送達證書
    在卷為憑（見原審卷第18頁），然抗告人於98年8 月21日已
    遷移至高雄縣仁武鄉○○路21號現址，有其戶籍謄本附卷足
    參（見原審卷第43頁），而抗告人實已搬離前述高雄市之舊
    址，亦有通運大樓管委會民事陳報狀在卷可參（見本院卷第
    13頁），則該址既已非抗告人之住居所，上開補充送達自非
    合法。
  (二)抗告人係於99年3 月31日始由其妻彭心如向通運大樓管委會
    領取上開裁定，有該大樓上開民事陳報狀所附住戶掛號郵件
    影本在卷足憑（見本院卷第14頁），則上開裁定應於99年3
    月31日始合法送達於抗告人，準此抗告人於99年4 月2 日對
    上開裁定提出抗告，未逾送達後10日之不變期間，自屬合法
    ，是原裁定未見及此而以抗告為不合法予以駁回，容有未恰
    。從而抗告人請求廢棄原裁定，為有理由，爰廢棄原裁定，
    由本院司法事務官依法另行審究處理。
四、據上論結，本件抗告為有理由，依非訟事件法第46條，民事
    訴訟法第495 條之1 第1 項、第450 條，裁定如主文。
中    華    民    國    99    年    6     月    8     日
                  民事第四庭  審判長法  官  黃宏欽
                                    法  官  楊淑珍
                                    法  官  楊淑儀
以上正本係照原本作成。
如不服本裁定應於送達後10日內向本院提出再抗告狀（並按他造
當事人之人數附繕本），並繳納再抗告費新台幣壹仟元。
再為抗告僅得以適用法規顯有錯誤為理由，並應委任律師為代理
人。
中    華    民    國    99    年    6     月    8     日
                                    書記官  王資惠

司法院資訊處製作；財團法人民間司法改革基金會備份。
